【裁判字號】    92,易,1754
【裁判日期】    920805
【裁判案由】    傷害
【裁判全文】
臺灣臺中地方法院刑事判決                        九十二年度易字第一七五四號
    公  訴  人  臺灣臺中地方法院檢察署檢察官
    被      告  丁○○
    選任辯護人  吳榮昌律師
                林士傑律師
右列被告因傷害案件，經檢察官提起公訴（九十二年度偵字第六八一四號），本院判
決如左：
    主  文
丁○○傷害人之身體，處拘役伍拾日，如易科罰金，以參佰元折算壹日。
    事  實
一、丁○○於民國九十一年十二月十日（起訴書誤繕為九十二年十二月十日）二十二
    時許，在臺中市○○路一一三０號前，與乙○○因給付工程款問題發生口角，竟
    心生不滿，基於普通傷害之故意，徒手毆打乙○○臉部，致乙○○受有右眼臉部
    挫傷、嘴挫傷併上門牙骨折、下門牙挫傷等傷害。
二、案經乙○○訴請臺灣臺中地方法院檢察署檢察官偵查起訴。
    理  由
一、訊據被告丁○○對於在案發時地與告訴人乙○○發生爭執乙情不諱，惟矢口否認
    有何傷害犯行，辯稱：當時伊與告訴人約好在案發地點談給付工程款，伊認為告
    訴人承作工程部分有瑕疵未改進，告訴人喝完酒後欲毆打伊，伊只好一直退，告
    訴人要打伊沒打到，當他揮過來時，伊才順手揮過去，伊朝上面揮，當時沒注意
    揮到何物，但伊手有受傷云云。經查，右開事實，迭據告訴人於警、偵訊及本院
    審理期間指訴綦詳，復有財團法人仁愛綜合醫院及新欣牙科分別出具之診斷證明
    書各乙份附卷可稽。並經證人甲○○於警詢時證稱：「．．．有看見陳某竟出手
    毆打乙○○的臉部、嘴部等處，因工程問題與被告丁○○發生口角，陳某越講越
    氣就出手毆打邱某」等語；於檢察官偵訊時證述：「當時我看到丁○○出手打乙○○一拳，乙○○臉上立刻流血」、「乙○○只是用手去擋丁○○，並沒有出手
    打他」等詞；於本院九十二年七月八日審理時，則證陳：案發當日告訴人來找伊
    純粹泡茶聊天，被告就帶友人「阿吉仔」到伊住處，被告揚言「好膽你就出來」
    ，告訴人出去後，伊看到告訴人遭被告正面揮打，告訴人被打之後流血，告訴人
    才氣壞了，在地上撿起木棍要追打被告，伊就叫被告趕快走，被告叫告訴人出來
    之時，告訴人並沒有追打被告等情。另證人丙○○於本院同年七月二十四日審理
    時，具結證稱：當時告訴人與被告先在地下室察看施工後情況，當時二人有口頭
    爭執，伊就不讓其等爭執，但沒有身體上拉扯，直接叫他們上樓談，上樓後他們
    直接到外面談，後來就看到他們在外面拉拉扯扯，當時告訴人已經受傷了，但被
    告並沒有傷勢，事後伊並沒有看到告訴人有拿東西要追打被告等情。足見依證人
    甲○○證詞，其親眼目睹被告徒手毆打告訴人之舉動，至證人丙○○事後看到告
    訴人與被告在屋外拉扯時，告訴人已有受傷，但被告並無何傷勢（被告之右手受
    有挫傷，當係其揮打告訴人臉部時，出力所致），可見本案應係被告出手毆打告
    訴人在先，其毆打前，告訴人並未有何追打之行止。況且，被告於警詢時業已供
    承「當時邱某因工程款問題與我發生口角，那時邱某有飲酒，作勢要打我，一直
    從丙○○屋內逼我到屋外，我才出拳擋開他，那時丙○○的太太叫我離開現場，
    我就離開了」、「我出拳擋開他一下，他要打我，但我閃開沒有打到我」等詞，
    被告於出手毆打告訴人前，並未遭受告訴人加以身體上現實之危害，縱使如被告
    所辯告訴人有追打舉動乙情屬實，亦因被告均得以順利閃過告訴人之續行毆打，
    而免於受傷。再者，依告訴人所受上開傷勢，眼、臉均有挫傷，部分牙齒骨折、
    斷裂，其中十二顆牙齒鬆動有外傷，二顆牙根斷裂，一顆牙冠斷裂，傷勢嚴重，
    亦絕非被告所指只是揮開、擋開之行為，其有普通傷害之故意至明。被告前開辯
    解顯無可採，本件事證業臻明確，被告犯行至堪認定。
二、核被告所為，係犯刑法第二百七十七條第一項傷害罪。爰審酌被告素行、動機、
    方法、手段、告訴人所受傷勢，迄未與告訴人達成和解，犯後未能坦承犯行，顯
    無悔意等一切情狀，量處如主文所示之刑，並諭知易科罰金之折算標準。
據上論斷，應依刑事訴訟法第二百九十九條第一項前段，刑法第二百七十七條第一項
、第四十一條第一項前段，罰金罰鍰提高標準條例第一條前段、第二條，判決如主文
。
中      華      民      國      九十二      年      八      月    五    日
                                        法  官    賴妙雲
右正本證明與原本無異。
如不服本判決，應於送達後十日內向本院提出上訴狀 （須附繕本） ，上訴於台灣高
法院台中分院。
                                        書記官
中      華      民      國      九十二      年      八      月    五    日
附錄論罪科刑法條
刑法第二百七十七條第一項
第  277 條  傷害人之身體或健康者，處三年以下有期徒刑、拘役或一千元以下罰金
            犯前項之罪因而致人於死者，處無期徒刑或七年以上有期徒刑；致重傷
            ，處三年以上十年以下有期徒刑。


司法院資訊處製作；財團法人民間司法改革基金會備份。
